臺灣新北地方法院民事裁定
111年度小上字第39號
上  訴  人  黃騰賢    
被 上訴 人  明台產物保險股份有限公司

法定代理人  長瀬耕一  
上列當事人間請求侵權行為損害賠償事件，上訴人對於中華民國
110年11月30日本院板橋簡易庭110年度板小字第1240號第一審判
決提起上訴，本院合議庭裁定如下：
    主  文
上訴駁回。
第二審訴訟費用新臺幣（下同）1,500元由上訴人負擔。
    理  由
一、按對於小額程序之第一審裁判之上訴，非以其違背法令為理
    由，不得為之，民事訴訟法第436條之24第2項定有明文。又
    當事人以小額訴訟程序之第一審判決違背法令為理由提起上
    訴時，就原判決如何不適用法規或適用法規不當，其上訴狀
    或理由書應有具體之指摘，並揭示該法規之條項或其內容。
    依民事訴訟法第469條第1款至第5款所列各款事由提起上訴
    者，其上訴狀或理由書應揭示合於該條款之事實，若小額訴
    訟程序上訴人之上訴狀或理由書未依上述方法表明者，自難
    認已對原判決之違背法令有具體之指摘，其上訴即不合法（
    最高法院71年台上字第314號裁判意旨參照）。再按上訴不
    合法者，第二審法院應依民事訴訟法第436條之32第2項準用
    第444條第1項規定，以裁定駁回之。
二、上訴意旨略以：原判決違反民事訴訟法第277條之規定，上
    訴人對於被上訴人於原審所提出之證物與事實有疑義，被上
    訴人於原審無法提出其佐證資料，其證物即不具證據能力。
    且依原審所提出之照片，上訴人也有將車子停在停車格內之
    照片，加上重要證物不具備證據能力，顯見原審判決明顯有
    違背法令之情事。又原審依法應參酌對兩造當事人有利及不
    利之證據，惟依損失填補原則，投保乙式汽車險，不論是意
    外或自撞均須賠償保戶，但代位求償是保險公司有損失後再
    向肇事者求償，發票上總金額為45,885元（含營業稅2,185
    元），依法不得列入損失，並可列為公司營業稅抵扣項目，
    且出險車輛於隔年保費還會增加，保險公司是否可利用法院
    來賺取超額利潤。為此，依法提起上訴，請求原判決廢棄等
    語。
三、經查，上訴人所執上訴理由，均係其就兩造紛爭之事實上主
    張，並未表明原判決有何違背法令之處，僅就原審對事實之
    認定及對證據之調查及採認有所爭執，惟此屬事實審法院取
    捨證據、認定事實之職權範圍，應由事實審法院斟酌辯論意
    旨及調查證據之結果判斷之。本件原審就其取捨證據、認定
    事實，已於原判決內予以說明，上訴人未依前述法律規定具
    體表明原判決有何違背法令之情事，且未陳明原判決如何不
    適用法規或適用法規不當，自難認上訴人對原判決之如何違
    背法令已有具體之指摘。上訴意旨泛稱被上訴人於原審所提
    出之證物與事實有疑義，無法提出佐證資料，即不具證據能
    力，係違背法令云云，核其內容亦僅係對原審證據取捨及事
    事實認定加以爭執，並非指明有何不適用法規或適用法規不
    當之情事。況且，民事訴訟法並無所謂「證據能力」之規定
    ，綜上，自難謂上訴人已合法表明上訴理由，依前述法律規
    定之相關說明，其上訴難認合法，應由第二審法院以裁定駁
    回之。從而，上訴人提起本件上訴，與法律規定不合，應予
    駁回。
四、本件第二審訴訟費用應依民事訴訟法第436條之32第1項準用
    同法第436條之19條第1項確定為如主文第2項所示金額。
五、據上論結，本件上訴為不合法，依民事訴訟法第436條之32
    第1項、第2項、第444條第1項、第471條第1項、第436條之1
    9第1項、第95條、第78條，裁定如主文。
中　　華　　民　　國　　111 　年　　4 　　月　　8 　　日
                民事第六庭    審判長法　官　許瑞東
　　　　　　　　
                                    法　官　莊惠真
　　　　　　　　　　　　　　　　　　
                                    法　官　許映鈞
以上正本係照原本作成。
本裁定不得抗告。
中　　華　　民　　國　　111 　年　　4 　　月　　8 　　日
                                    書記官　賴麗莎